# 往来账户红字重分类的细节问题

提问人：Maggie9302 时间：2016-03-07 15:32:04
请教各位前辈： 假定其他应收款A项目余额-100，账龄如下：一年以内 100 ； 1-2年：-200. 问题： 1.我做重分类调整是 100 还是200 ？个人以为重分类应按照项目（ 100 ），不知道对否？ 2.该重分类调整账龄是一年以内还是1-2年？也就是说，红字重分类也有账龄吗，还是全部放进一年以内？

回答人：chenyiwei
应当考虑这两笔款项是否满足《企业会计准则第 37 号——金融工具列报》规定的金融资产、金融负债抵销后按净额列报的条件。如果是，则可以作为一个整体考虑其重分类问题；反之，则应分别考虑这两笔款项各自的重分类问题。 如果满足作为一个整体净额（－ 100 万）进行重分类的条件的，则重分类后的账龄应根据抵销后所留净额的发生时间来确定，本例中应为 1 ～ 2 年。

提问人：飞翔翼 时间：2016-03-12 13:39:45
请教一下陈老师，审计中重分类的问题：客户期初数要考虑吗？比如A客户上年底审计数是 100 ，本年账面期初是 0 ，本年借方 100 ，贷方 200 ，期末贷方 100 ，那么，本年重分类时，需不需要考虑期初审定数 100 ，加上本年借方 100 ，减去贷方 200 ，本年期末审定数0.还是说直接按照期末账面贷方 100 重分类呢？ 谢谢陈老师！

回答人：chenyiwei
不清楚具体情况，请把你问题的背景再说具体些？

提问人：飞翔翼 时间：2016-03-13 11:01:15
陈老师，就是普通的年度审计。在重分类时，要考虑期初审定数吗？还是直接看客户的明细账的期末余额进行重分类，比如不管期初审定数，如果客户某应收账款是负数 100 ，直接重分类为预收账款贷方 100 ？

回答人：chenyiwei
还是要注意该余额的最初形成过程，对其中包含的多笔性质不同的款项分别确定如何分类，不能简单地按期末余额总数作为一个整体进行重分类调整。